臺灣臺南地方法院刑事判決　　　　　　 100年度易緝字第48號
公　訴　人　臺灣臺南地方法院檢察署檢察官
被　　　告　曾旭裕
上列被告因竊盜案件，經檢察官提起公訴（99年度營偵字第402
號），被告就被訴事實為有罪之陳述，本院裁定進行簡式審判程
序，判決如下：
    主  文
曾旭裕犯電業法第一百零五條之攜帶兇器竊盜罪，累犯，處有期
徒刑捌月，扣案之老虎鉗貳支、扳手壹支、鐵條壹支，均沒收；
又犯攜帶兇器竊盜未遂罪，累犯，處有期徒刑陸月，扣案之老虎
鉗貳支、扳手壹支、鐵條壹支，均沒收。應執行有期徒刑壹年，
扣案之老虎鉗貳支、扳手壹支、鐵條壹支，均沒收。
    事  實
一、曾旭裕前於民國九十二年間因竊盜案件，分別經臺灣高等法
    院臺南分院以八十八年度少連上易字第六六一號判決判處有
    期徒刑一年四月確定，本院以八十八年度易字第二八四七號
    判決判處有期徒刑一年十月，刑前強制工作三年確定，兩案
    接續執行，於九十三年十一月十九日假釋出監，並於九十四
    年二月二十一日假釋期滿，未經撤銷假釋，視為執行完畢。
    仍不知悔改，意圖為自己不法所有，分別基於竊盜犯意，而
    為下列犯行：
  (一)於九十九年二月十四日下午七時許，持客觀上具有危險性足
    為兇器之老虎鉗二支、扳手一支、鐵條一支，至臺南縣東山
    鄉東山國中旁之產業道路，竊取臺灣電力股份有限公司（下
    稱臺電公司）所有，由黃國峰管領之電纜線三條，每條十五
    公尺，得手後逃逸。
  (二)復於同日晚上十一時許，持上開物品至臺南縣柳營鄉篤農村
    三四六號，欲竊取貫統企業公司所有由李芷柔管領之保險箱
    內電線，已剪斷一條尚未得手之際，為保全人員發覺，曾旭
    裕將上開物品及所騎乘之車號ＭＷＨ－三九九號重機車丟棄
    在現場而逃逸。
    嗣經警依上開車輛循線查獲，始知上情。並扣得老虎鉗二支
    、扳手一支、鐵條一支，及已剝皮之裸露銅線十三點五公斤
    。
二、案經黃國峰、李芷柔訴由臺南市政府警察局新營分局移送臺
    灣臺南地方法院檢察署檢察官偵查起訴。
    理  由
一、本件係經被告曾旭裕於審理程序當庭表示認罪，而經本院裁
    定以簡式審判程序加以審理，依據刑事訴訟法第二百七十三
    條之二、第一百五十九條第二項之規定，不適用傳聞法則有
    關限制證據能力之相關規定，合先敘明。
二、上開事實，業據被告曾旭裕坦承不諱，核與證人即台電公司
    員工黃國峰於偵查中之證述、證人李芷柔於警詢時之陳述相
    符，並有臺南市政府警察局新營分局重溪派出所扣押書、贓
    物認領保管單、照片及本院公務電話紀錄附卷可稽，足認被
    告之自白與事實相符，應可採信。本案事證明確，被告犯行
    堪以認定，應依法論科。
三、論罪科刑
  (一)刑法第三百二十一條修正之新舊法比較
    按行為後法律有變更者，適用行為時之法律。但行為後之法
    律有利於行為人者，適用最有利於行為人之法律，刑法第二
    條第一項定有明文。查被告為本件竊盜犯行後，刑法第三百
    二十一條第一項，業於一百年一月二十六日修正公布，並自
    公布日施行，修正前刑法第三百二十一條第一項係規定「犯
    竊盜罪而有左列情形之一者，處六月以上、五年以下有期徒
    刑：一、於夜間侵入住宅或有人居住之建築物、船艦或隱匿
    其內而犯之者。二、毀越門扇、牆垣或其他安全設備而犯之
    者。三、攜帶兇器而犯之者。四、結夥三人以上而犯之者。
    五、乘火災、水災或其他災害之際而犯之者。六、在車站或
    埠頭而犯之者。」，修正為「犯竊盜罪而有下列情形之一者
    ，處六月以上、五年以下有期徒刑，得併科新臺幣十萬元以
    下罰金：一、侵入住宅或有人居住之建築物、船艦或隱匿其
    內而犯之者。二、毀越門扇、牆垣或其他安全設備而犯之者
    。三、攜帶兇器而犯之者。四、結夥三人以上而犯之者。五
    、乘火災、水災或其他災害之際而犯之者。六、在車站、埠
    頭、航空站或其他供水、陸、空公眾運輸之舟、車、航空機
    內而犯之者。」，經比較修正前、後之規定，可知刑法第三
    百二十一條第一項之法定本刑，修正前並無併科罰金刑部分
    ，修正後增列「得併科新臺幣十萬元以下罰金」之規定；又
    修正前刑法第三百二十一條第一項第一款係規定「夜間侵入
    住宅或有人居住之建築物、船艦或隱匿其內而犯之者」，修
    正後不限於「夜間」，而為「侵入住宅或有人居住之建築物
    、船艦或隱匿其內而犯之者」；另修正前刑法第三百二十一
    條第一項第六款限於「在車站或埠頭而犯之」，修正後「在
    車站、埠頭、航空站或其他供水、陸、空公眾運輸之舟、車
    、航空機內而犯之者」均係犯刑法第三百二十一條第一項第
    六款之罪。綜上，修正後刑法第三百二十一條第一項之規定
    並非較有利於被告。
  (二)按刑法第三百二十一條第一項第三款之攜帶兇器竊盜罪，係
    以行為人攜帶兇器竊盜為其加重條件，此所謂兇器，其種類
    並無限制，凡客觀上足對人之生命、身體、安全構成威脅，
    具有危險性之兇器均屬之，且祇須行竊時攜帶此種具有危險
    性之兇器為已足，並不以攜帶之初有行兇之意圖為必要（最
    高法院七十九年台上字第五二五三號判例意旨參照）。查扣
    案之老虎鉗二支、扳手一支、鐵條一支，係鐵製之堅硬物品
    ，客觀上足以危害他人生命、身體之安全，堪認為兇器。
  (三)又被告就事實欄一之(一)所竊電線係供電業者臺電公司設置用
    以輸送電力之電線，有本院公務電話紀錄表在卷可查，是被
    告於事實欄一之(一)所竊電線應屬供電業者供給電能所用之供
    電設備，非屬一般私人電纜線，應屬電業法所稱之電線無訛
    。按竊盜或損壞電桿、電線、變壓器或其他供電設備者，依
    刑法之規定從重處斷，電業法第一百零五條，定有明文，則
    竊取電業法之電線，除犯刑法之竊盜罪外，亦構成電業法第
    一百零五條之竊盜供電設備罪，依刑法竊盜罪之規定從重處
    斷；而依特別法優於普通法之法律競合關係，竊取電業法之
    電線犯行，電業法第一百零五條應優先於刑法竊盜罪章而適
    用。
  (四)核被告就事實欄一之(一)所為竊盜電線之行為，係犯電業法第
    一百零五條竊盜供電設備罪，依一百年一月二十六日修正公
    布並於同日施行前（下稱修正前）刑法第三百二十一條第一
    項第三款之攜帶兇器竊盜罪之規定從重處斷，檢察官已於犯
    罪事實論及被告竊取臺灣電力公司之電線事實，僅漏未論列
    電業法第一百零五條之法條（檢察官雖漏未論及，然基本事
    實同一且屬法條競合關係，不生變更法條問題，附此敘明）
    ，本院自得就此部分審理。又被告就事實欄一之(二)所示之犯
    行，係犯修正前刑法第三百二十一條第二項、第一項第三款
    攜帶兇器竊盜未遂罪。
  (五)被告於事實欄一之(二)所示犯行，已著手竊取電線，但未得手
    即為保全員發現而未得手，為未遂犯，應依刑法第二十五條
    第二項之規定，減輕其刑。
  (六)被告上開二件犯行，犯意各別，行為互殊，應予分論併罰。
  (七)再查被告有如事實欄所載之前案科刑及執行紀錄，有卷附臺
    灣高等法院被告前案紀錄表可按，其受有期徒刑之執行完畢
    ，五年以內故意再犯有期徒刑以上之本件竊盜罪，均為累犯
    ，應依刑法第四十七條第一項之規定，均加重其刑。並就事
    實欄一之(二)所示犯行有關未遂減刑事由，依法先加後減。
  (八)爰審酌被告不思勞力工作，賺取生活所需，僅因一己私利，
    即持破壞剪竊取供電業者輸送電力需用之電線，致該地區之
    用電戶可能因電力中斷而受有嚴重之財產損失，破壞社會良
    善風氣，及隨意竊取他人之物品，對公共利益之危害不輕，
    毫無尊重他人所有物之體認，欠缺法紀觀念，及其犯罪動機
    、目的、犯罪後坦承犯行等一切情狀，認公訴檢察官當庭求
    處之刑，尚屬妥適，爰分別量處如主文所示之刑，並依法定
    應執行之刑。
  (九)被告持以為本件二次之犯行之老虎鉗二支、扳手一支、鐵條
    一支，為被告所有，並供其為前揭犯行所用之物，業據被告
    陳稱在卷，應依刑法第三十八條第一項第二款規定沒收之。
據上論斷，應依刑事訴訟法第二百七十三條之一第一項、二百九
十九條第一項前段，電業法第一百零五條，刑法第二條第一項前
段、第十一條前段、、第二十五條第二項、第四十七條第一項、
第五十一條第五款、第三十八條第一項第二款，修正前刑法第三
百二十一條第一項第三款、第二項，判決如主文。
本案經檢察官王誠到庭執行職務。
中    華    民    國   100    年    9     月    2     日
                  刑事第六庭    法  官  施介元
以上正本證明與原本無異。
如不服本判決應於收受本判決後10日內向本院提出上訴書狀，並
應敘述具體理由。其未敘述上訴理由者，應於上訴期間屆滿後20
日內向本院補提理由書狀（均須按他造當事人之人數附繕本）「
切勿逕送上級法院」。
                                書記官  周怡青
中    華    民    國   100    年    9     月    2     日
附錄本判決論罪科刑法條
電業法第105條
竊盜或損壞電桿、電線、變壓器或其他供電設備者，依刑法之規
定從重處斷。
修正前中華民國刑法第321條
犯竊盜罪而有左列情形之一者，處六月以上、五年以下有期徒刑：
一、於夜間侵入住宅或有人居住之建築物、船鑑或隱匿其內而犯
    之者。
二、毀越門扇、牆垣或其他安全設備而犯之者。
三、攜帶兇器而犯之者。
四、結夥三人以上而犯之者。
五、乘火災、水災或其他災害之際而犯之者。
六、在車站或埠頭而犯之者。
前項之未遂犯罰之。